【裁判字號】    94,訴,4186
【裁判日期】    950113
【裁判案由】    毒品危害防制條例
【裁判全文】
臺灣高雄地方法院刑事判決              94年度訴字第4186號
公  訴  人  臺灣高雄地方法院檢察署檢察官
被      告  乙○○
                    （現在臺灣高雄第二監獄執行中）
上列被告因毒品危害防制條例案件，經檢察官提起公訴（94年度
毒偵字第8609號），被告於本院準備程序進行中，就被訴事實為
有罪之陳述，經本院告知簡式審判之旨，並聽取公訴人及被告之
意見後，本院合議庭裁定由受命法官獨任進行簡式審判程序，本
院判決如下：
    主  文
乙○○連續施用第一級毒品，累犯，處有期徒刑壹年。
    事  實
一、乙○○前因殺人未遂案件，經臺灣士林地方法院於民國85年
    5 月3 日以84年度訴字第1297號判決判處有期徒刑4 年，於
    86年7 月16日入監執行，並於90年5 月22日因縮短刑期假釋
    出監；又因施用毒品案件，經本院於91年10月18日以91年度
    訴字第2006號判決判處有期徒刑10月，前開假釋復經撤銷，
    與殘刑1 年4 月17日接續執行，並於94年2 月13日縮刑期滿
    執行完畢。又因施用毒品案件，經本院以91年度毒聲字第30
    07號裁定送觀察、勒戒後，認有繼續施用傾向，復以91年度
    毒聲字第3430號裁定令入戒治處所施以強制戒治，於91年11
    月28日因停止戒治出所，所餘戒治期間付保護管束，並於92
    年6 月20日保護管束期滿，強制戒治執行完畢。詎仍未戒除
    毒癮，於強制戒治執行完畢5 年內，復基於施用第一級毒品
    海洛因之概括犯意，自94年9 月8 日起至94年12月8 日上午
    10時許止，在高雄縣岡山鎮○○路「聖母宮」廟宇公廁內，
    施用第一級毒品海洛因多次。嗣先於94年9 月12日上午10時
    40 分 許，為警於上開廟宇公廁內當場查獲，並扣得香菸半
    截；復於94年12月8 日下午1 時許，在高雄縣梓官鄉○○路
    361號前為警查獲。
二、案經高雄縣政府警察局岡山分局報請臺灣高雄地方法院檢察
    署檢察官偵查起訴。
    理  由
一、本件被告乙○○所犯為死刑、無期徒刑、最輕本刑為3 年以
    上有期徒刑以外之罪，其於本院準備程序進行中，就被訴事
    實為有罪之陳述，經受命法官告知簡式審判程序之旨，並聽
    取公訴人及被告之意見後，本院合議庭認宜進行簡式審判程
    序，爰依刑事訴訟法第273 之1 第1 項之規定，裁定由受命
    法官獨任進行簡式審判程序，合先敘明。
二、前揭事實，業據被告於本院審理時坦認不諱，並有高雄縣政
    府警察局岡山分局（下稱岡山分局）製作之扣押筆錄、扣押
    物品目錄表、扣押物品收據各1 份、查獲現場照片2 幀附卷
    可稽。且被告先後二次為警查獲時，分別經警採集被告尿液
    送請臺灣檢驗科技股份有限公司檢驗結果，均呈嗎啡（即海
    洛因進入人體後之代謝物）陽性反應，此有該公司出具之濫
    用藥物尿液檢驗報告、岡山分局製作之尿液採證檢驗對照表
    各2 份附卷可稽（檢體編號岡嘉21號、岡梓074 號）。是被
    告前開自白，核與卷證相符，足堪採信。本件事證明確，被
    告犯行洵堪認定，應予依法論科。
三、按海洛因屬毒品危害防制條例第2 條第2 項第1 款明定之第
    一級毒品。核被告乙○○所為，係犯該條例第10條第1 項之
    施用第一級毒品罪。其於施用前後，持有第一級毒品海洛因
    之低度行為，應為施用之高度行為所吸收，不另論罪。被告
    先後多次施用第一級毒品犯行，時間緊接，觸犯構成要件相
    同之罪名，顯係基於概括犯意反覆為之，為連續犯，應依刑
    法第56條規定以一罪論，並加重其刑。被告前有如事實欄所
    示之保安處分及刑罰執行情形，業據本院調取臺灣高等法院
    被告前案紀錄表、在監在押全國紀錄表、本院院內索引卡紀
    錄表各1 份核閱屬實，並有刑案資料查註紀錄表、全國施用
    毒品案件紀錄表、受觀察勒戒人毒品及前科紀錄簡列表各1
    份在卷可按。其於強制戒治執行完畢釋放後5 年內再犯本件
    施用第一級毒品罪，應依前開條例第23條第2 項之規定依法
    訴追。又於受有期徒刑之執行完畢後，5 年以內再犯本件有
    期徒刑以上之罪，為累犯，應依刑法第47條之規定加重其刑
    ，並依法遞加之。爰審酌被告前經觀察勒戒、強制戒治及徒
    刑執行，仍未戒斷毒癮，再犯本件施用毒品之罪，顯見毫無
    戒毒意願，惡習難改，非經一定時間隔離其接觸毒品之機會
    ，難於矯治，惟念及施用毒品乃戕害自己身心之行為，尚未
    損及他人，且犯後坦認犯行，態度尚可等一切情狀，量處如
    主文所示之刑，以示儆懲。
四、扣案之香菸半截，經送高雄市立凱旋醫院檢驗結果，並未檢
    出毒品反應，且檢體用罄，有該醫院出具之濫用藥物成品檢
    驗報告1 紙在卷可稽，上開扣案物既非違禁物，並已因鑑驗
    耗損而滅失，自毋庸宣告沒收，併此敘明。
據上論斷，應依刑事訴訟法第273 條之1 第1 項、第299 條第1
項前段，毒品危害防制條例第10條第1 項，刑法第11條前段、第
56條、第47條，判決如主文。
本案經檢察官甲○○到庭執行職務。
中    華    民    國    95    年    1     月    13    日
                  刑事第六庭    法  官  林柏壽
以上正本證明與原本無異。
如不服本判決，應於判決送達後10日內，向本院提出上訴狀。
中    華    民    國    95    年    1     月    13    日
                                書記官  林國龍
附錄本案論罪科刑法條全文：
毒品危害防制條例第10條第1 項
施用第一級毒品者，處6 月以上5 年以下有期徒刑。


司法院資訊處製作；財團法人民間司法改革基金會備份。
